臺灣臺南地方法院民事裁定
111年度聲字第28號
聲  請  人  洪陳玉葉  洪陳玉葉



相  對  人  黃美華  
上列當事人間聲請停止執行事件，本院裁定如下：
    主  文
聲請人以新臺幣柒拾玖萬參仟貳佰壹拾柒元或同額之金融機構可
轉讓定存單供擔保後，本院民國一百一十年度司執字第二零九七
號強制執行事件之強制執行程序，於本院民國一百一十一年度補
字第一三四號債務人異議之訴事件民事判決確定或和解、撤回前
，應暫予停止。
    理  由
一、按有回復原狀之聲請，或提起再審或異議之訴，或對於和解
    為繼續審判之請求，或提起宣告調解無效之訴，撤銷調解之
    訴，或對於法院依強制執行法第4條第1項第5款之裁定提起
    抗告時，法院因必要情形或依聲請定相當並確實擔保，得為
    停止強制執行之裁定，強制執行法第18條第2項定有明文。
    次按，法院因必要情形或依聲請定相當並確實之擔保，為停
    止強制執行之裁定者，於酌定擔保金額時，則係斟酌該債權
    人因停止執行可能遭受之損害為衡量標準（最高法院109年
    度台聲字第1052號裁定參照）。　
二、查，本件聲請人以其向本院提起債務人異議之訴，經本院以
    111年度補字第134號債務人異議之訴事件（下稱系爭訴訟事
    件）受理在案為由，聲請本院裁定停止本院110年度司執字
    第2097號強制執行事件（下稱系爭執行事件）之強制執行程
    序，經本院依職權調取系爭執行事件卷宗及系爭訴訟事件卷
    宗核閱審究後，認為聲請人之聲請為有理由，應可准許。
三、次查，本件相對人於系爭執行事件，乃持本院107年度司拍
    字第395號拍賣抵押物之民事裁定（下稱系爭拍賣抵押物裁
    定）為執行名義，聲請對於系爭拍賣抵押物裁定准許拍賣之
    聲請人所有、坐落臺南市○○區○○段000地號土地，應有部分
    三分之一（下稱系爭不動產）為強制執行；聲請強制執行之
    債權金額則為新臺幣（下同）1,500,000元及自97年3月7日
    起至清償日止，按週年利率1%計算之利息，暨自違約之日起
    至清償日止，按月息2%，即週年利率24%計算之利息；嗣系
    爭不動產經本院拍賣後，於110年8月11日由第三人張素馨以
    3,661,000元拍定；被告因系爭不動產拍定共計受分配3,661
    ,000元，此經本院依職權調取系爭執行事件卷宗核閱屬實。
    本院審酌拍賣抵押物之裁定，乃對物之執行名義，除拍賣抵
    押物裁定所載准許拍賣之抵押物外，不得對債務人其餘之財
    產為強制執行等情，認為聲請人聲請供擔保停止系爭執行事
    件之執行，如經本院准許，其可能造成相對人之最大損失，
    應係相對人無法及時受償3,661,000元，從事創造利益（如
    將受償金額另行出借，獲取利息等）之損失，因此，核定相
    對人因聲請人聲請停止執行可能遭受之損害，自應參酌上開
    情事定之。本院審酌相對人因系爭執行事件可獲受償金額為
    3,661,000元；考量系爭訴訟事件，其訴訟標的之價額逾1,5
    00,000元，屬於得上訴於第三審之事件，參酌各級法院辦案
    期限實施要點之規定，民事通常程序第一、二、三審審判案
    件之期限分別為1年4月、2年及、1年，其可能經過之訴訟期
    間為4年4月；再依民法第203條規定之法定利率5%計算結果
    ，相對人因系爭執行事件停止執行，可能遭受之損害為793,
    217元（即相對人因系爭執行事件可獲受償金額3,661,000元
    ，按週年利率5%計算，4年4月之利息損失，計算式：3,661,
    000×5%×4又4/12＝793,217元，小數點以下四捨五入），爰酌
    定如主文所示擔保准許之。
四、依強制執行法第18條第2 項，裁定如主文。 
中    華    民    國   111    年    2     月    25    日
                  民事第五庭  法  官  伍逸康
以上正本係照原本作成。　　　　　　　　　
如不服本裁定應於送達後10日內向本院提出抗告狀，並應繳納抗
告費新臺幣1,000元。 
中　　華　　民　　國　　111 　年　　2 　　月　　25　　日
　　　　　　　　　　　　　　　書記官  康紀媛